臺灣士林地方法院刑事判決　　　　　 　 95年度易字第1602號
公　訴　人　臺灣士林地方法院檢察署檢察官
被　　　告　甲○○
上列被告因違反著作權法案件，經檢察官提起公訴（95年度偵字
第11135 號），本院於訊問被告後，被告為認罪之答辯，經合議
庭裁定認本件宜由受命法官獨任進行簡式審判程序審理，並判決
如下：
    主  文
甲○○明知係侵害著作財產權之重製物為光碟而散布，處有期徒
刑捌月，緩刑年。
扣案如附表一所示之盜版光碟片貳佰片、選購目錄貳本、現金新
臺幣肆佰元，均沒收。
    事  實
一、甲○○明知附表一所示「野蠻任務」等VCD 光碟影片，分別
    屬附表編號一所示美商迪士尼企業股份有限公司等權利人享
    有著作權之視聽影音著作，不得擅自以散布重製物之方法而
    侵害他人之著作財產權。詎甲○○仍基於營利且意圖散布重
    製盜版光碟之反覆、延續之單一犯意，於民國95年9 月1日
    ，以每片新臺幣（下同）45元至50元之價格，向姓名年籍不
    詳、綽號「阿德」之成年男子，購買包括如附表一所示之所
    非法重製光碟共350 片後，於該日起，在臺北縣汐止市○○
    ○路夜市內，以每片100 元之價格，對不特定人散佈販售上
    揭盜版影音光碟牟利，以此方法販賣並散布侵害著作財產權
    之重製光碟。嗣經警於95年9 月3 日晚上7 時40分許，在上
    址當場查獲，並扣得附表一所示之盜版影音光碟200 片、選
    購目錄2 本及販售所得400 元，始悉上情。
二、案經美商迪士尼企業股份有限公司、美商華納兄弟娛樂公司
    、美商廿世紀福斯影片股份有限公司、美商環球影片製作有
    限責任合夥、美商哥倫比亞影片股份有限公司、美商新線製
    作股份有限公司、美商派拉蒙影片股份有限公司訴由暨內政
    部警政署保安警察第二總隊第一大隊第一中隊報告台灣士林
    地方法院檢察署檢察官偵查起訴。
    理  由
一、上揭犯罪事實，業據被告甲○○於警詢、偵查及本院審理時
    坦承不諱，核與告訴代理人即財團法人電影及錄影著作保護
    基金會調查專員黃建華於警詢、陳史庭於警詢及偵查中指訴
    情節大致相符，而告訴人等對附表一所示之視聽著作擁有著
    作權之事實，亦有渠等公司之視聽著作權文件資料各1 份附
    卷可稽；扣案如附表一所示之光碟係未經授權，為重製告訴
    人著作權之盜版光碟，亦有財團法人電影及錄影著作保護基
    金會調查專員黃建華出具之鑑識證明書1 份附卷可憑，並有
    如附表一所示之盜版影音光碟片200 片、選購目錄2 本及販
    售所得400 元扣案可佐，足認被告自白與事實相符，堪予採
    信。故本件事證明確，被告犯行堪已認定，應予依法論科。
二、核被告甲○○所為，係犯著作權法第91條之1 第3 項、第 2
    項之明知係侵害著作財產權之光碟重製物而散布罪。其明知
    係侵害著作財產權之光碟重製物而意圖散布而持有之低度行
    為，為前開散布之高度行為所吸收，不另論罪。又按刑事法
    若干犯罪行為態樣，本質上原具有反覆、延續實行之特徵，
    立法時既予特別歸類，定為犯罪構成要件之行為要素，則行
    為人基於概括之犯意，在密切接近之一定時、地持續實行之
    複次行為，倘依社會通念，於客觀上認為符合一個反覆、延
    續性之行為觀念者，於刑法評價上，即應僅成立一罪，俾免
    有重複評價、刑度超過罪責與不法內涵之疑慮；學理上所稱
    「集合犯」之職業性、營業性或收集性等具有重複特質之犯
    罪均屬之，例如經營、從事業務、收集、販賣、製造、散布
    等行為概念者是（最高法院95年度台上字第1079號判決參照
    ）。查本件被告擺攤販賣盜版光碟之營業性行為，係在密集
    期間內以相同之方式持續進行，未曾間斷，是此散布盜版光
    碟之犯行，即具有反覆、延續實行之特徵，從而在行為概念
    上，縱有多次散布之舉措，仍應評價認係包括一罪之集合犯
    而論以一罪。又被告以同一販賣行為，侵害多數著作權人之
    法益，為想像競合犯，應依刑法第55條規定，從一重處斷。
    爰審酌被告不思循正當途徑獲取所需，而出售、散布盜版光
    碟片，對著作權人所造成之損害，犯行之期間，其被查獲之
    盜版光碟片之數量達200 片，惟犯後坦承犯行，已知悔悟等
    一切情狀，量處如主文所示之刑。查被告前因加重竊盜罪，
    經臺灣板橋地方法院於89年10月21日以89年度易字第3115號
    判決處有期徒刑6 月，緩刑2 年確定，緩刑期滿，緩刑之宣
    告未經撤銷，其刑之宣告失其效力，此有臺灣高等法院被告
    前案紀錄表1 份在卷可按。從而被告前未曾因故意犯罪受有
    期徒刑以上之宣告，因一時失慮，致罹刑典，事後已坦承犯
    行，深具悔意，經此刑之宣告後，應知警惕而無再犯之虞，
    本院因認暫不執行其刑為當，予以宣告緩刑3 年，用啟自新
    。扣案如附表一所示之盜版光碟200 片、選購目錄2 本，為
    被告所有犯著作權法第91條第2 項、第3 項之罪所用之物；
    另扣案現金400 元，係被告因犯犯著作權法第91條第2 項、
    第3 項之罪所得之物，業據被告供明在卷，應依著作權法第
    98 條 但書之規定，均沒收之。至扣案如附表二所示之影音
    光碟，其內容非屬告訴人公司之著作物，此經告訴代理人供
    述綦詳，且此部分亦未經著作財產權人告訴，無從證明該等
    光碟內容之著作人為何人及是否享有著作權，是以無從認定
    此部分光碟亦為重製他人享有著作權之仿冒品，故與被告前
    揭犯行無涉，惟公訴人認此部分與前揭有罪部分，有實質上
    一罪之關係，爰不另為無罪之諭知，另就扣案如附表二所示
    之影音光碟，亦無庸為沒收之諭知，併予指明。
據上論斷，應依刑事訴訟法第273 條之1 第1 項、第299 條第 1
項前段，著作權法第91條之1 第3 項、第2 項、第98條但書，刑
法第11條、第55條、第74條第1項第1款，判決如主文。
本案經檢察官邱智宏到庭執行職務。
中　　華　　民　　國　　96　　年　　1 　　月　　4 　　日
                  刑事第七庭法  官  王俊雄
以上正本證明與原本無異。
如不服本判決，應於送達後10日內，向本院提出上訴狀。
                            書記官  許秋莉
中　　華　　民　　國　　96　　年　　1 　　月　　4 　　日
附錄本案論罪科刑法條之依據：
著作權法第91條之1第2項
明知係侵害著作財產權之重製物而散布或意圖散布而公開陳列或
持有者，處3 年以下有期徒刑，得併科新臺幣7 萬元以上75萬元
以下罰金。
著作權法第91條之1第3 項
犯前項之罪，其重製物為光碟者，處6 月以上3 年以下有期徒刑
，得併科新臺幣20萬元以上2 百萬元以下罰金。但違反第87條第
4款規定輸入之光碟，不在此限。
